臺灣桃園地方法院刑事判決　　　　　　　　　　　　　九十年度易字第二六三四號
　　公　訴　人　臺灣桃園地方法院檢察署檢察官
　　被　　　告　庚○○
　　選任辯護人　王申生律師
　　被　　　告　丁○○
　　選任辯護人　邱清銜律師
　　被　　　告　乙○○
　　　　　　　　戊○○
　　　　　　　　甲　○
　　　　　　　　丙○○
　　　　　　　　己○○
右列被告等因違反入出國及移民法案件，經檢察官提起公訴（九十年度偵字第八一０
八號、第一０二九七號），本院判決如左：
        主  文
庚○○共同連續在機場以交付證件，利用航空器運送非運送契約應載之人至他國，處
有期徒刑陸月，如易科罰金，以佰元折算壹日。
丙○○、己○○共同在機場以交付證件，利用航空器運送非運送契約應載之人至他國
，均處有期徒刑月，如易科罰金，以佰元折算壹日，均緩刑貳年。
丁○○、乙○○、戊○○、甲○共同在機場以交付證件，利用航空器運送非運送契約
應載之人至他國未遂，均處拘役伍拾日，如易科罰金，以佰元折算壹日，均緩刑貳
年。
        事  實
一、庚○○與李文菁（未據起訴）、馮旭詮（另案審結）及綽號各為「威威」、「Ｐ
    ＥＴＥＲ」之不詳姓名年籍成年男子等人蛇集團成員間，共同基於概括之犯意聯
    絡，為掩護大陸地區人民陳欽、王楓、曹金統、鄭賽月等非運送契約應載之人前
    往美國洛杉磯，以賺取每次由「威威」所提供新台幣（下同）一萬二千元之代價
    ，乃由李文菁提供甲○之年籍資料及由庚○○提供丁○○、乙○○、戊○○、丙○○、己○○五人之年籍資料，供「威威」先行購買臺北飛美國洛杉磯之機票，
    再由李文菁以美金一千元之代價徵得甲○同意，及由庚○○以一次二萬元之利益
    ，分別徵得丁○○、乙○○、丙○○、己○○、戊○○等擁有美國簽證之人同意
    後，先後為下列行為：
    （一）丁○○、乙○○與庚○○、李文菁、馮旭詮及綽號各為「威威」、「ＰＥ
          ＴＥＲ」之不詳姓名年籍成年男子等人蛇集團成員間，共同基於概括之犯
          意聯絡，先於民國九十年一月三日，由庚○○帶同丁○○、乙○○二人至
          桃園中正國際機場後由丁○○、乙○○分持自己護照及前開機票，前往中
          華航空公司（下稱「華航」）之櫃檯辦理機票劃位手續，迨分別取得載有
          渠等名義之臺北至美國洛杉磯之華航ＣＩ００６班機之登機證後，渠等便
          將登機證交給庚○○，庚○○即將該二紙登機證交與刻於中正機場第一航
          廈外長航客運門口等候之「ＰＥＴＥＲ」，並自「ＰＥＴＥＲ」處獲取新
          台幣（下同）七萬四千元之酬勞，乙○○取得其中二萬元，餘由庚○○取
          得。嗣因警方於同日在中正機場查獲大陸人民陳欽（持變造吳嘉嘉護照過
          境）、王楓（持變造時軒霖護照過境）而未遂，並悉上情。
    （二）丙○○、己○○與庚○○、李文菁、馮旭詮及綽號各為「威威」、「ＰＥ
          ＴＥＲ」之不詳姓名年籍成年男子等人蛇集團成員間，共同基於概括之犯
          意聯絡，先於九十年一月六日，由庚○○帶同丙○○、己○○二人至桃園
          中正國際機場後由丙○○、己○○分持自己護照及前開機票，前往長榮航
          空公司（下稱「長榮航空」）之櫃檯辦理機票劃位手續，迨分別取得載有
          渠等名義之臺北至美國洛杉磯之長榮ＢＲ００１２班機之登機證後，渠等
          便將登機證交給庚○○，庚○○即將該二紙登機證交與刻於中正機場第一
          航廈外長航客運門口等候之「ＰＥＴＥＲ」，並自「ＰＥＴＥＲ」處獲取
          新台幣（下同）七萬四千元之酬勞，丙○○、己○○各取得其中二萬元，
          餘由庚○○取得。嗣丙○○、己○○所取得之登機證業由不詳姓名年籍之
          大陸地區人民持以登機出境完成。
    （三）甲○、戊○○與庚○○、李文菁、馮旭詮及綽號各為「威威」、「ＰＥＴ
          ＥＲ」之不詳姓名年籍成年男子等人蛇集團成員間，共同基於概括之犯意
          聯絡，先於九十年一月十日，由庚○○帶同甲○、戊○○二人至桃園中正
          國際機場後由甲○、戊○○分持自己護照及前開機票，前往長榮航空之櫃
          檯辦理機票劃位手續，迨分別取得載有渠等名義之臺北至美國洛杉磯之長
          榮ＢＲ００１２班機之登機證後，渠等便將登機證交給庚○○，庚○○即
          將該二紙登機證交與刻於中正機場出境大廳電梯口前處等候之馮旭銓，並
          自馮旭詮處獲取新台幣（下同）七萬四千元之酬勞，甲○取得其中三萬二
          千元（約合美金一千元），戊○○取得其中二萬元，餘由庚○○取得。嗣
          因警方於同日在中正機場過境室查獲大陸人民曹金統（持變造申楠義護照
          過境）、鄭賽月（持變造汪鵑護照過境）及在中正機場第二航廈長榮航空
          Ｃ４登機口處查獲正欲交付前開登機證與曹金統之馮旭詮而未遂，並悉上
          情。
二、案經內政部警政署航空警察局移送臺灣桃園地方法院檢察署檢察官偵查起訴。
        理  由
一、訊據被告庚○○、丁○○、乙○○、丙○○、己○○、戊○○六人於警詢、偵查
    及本院審理中固不否認渠等有如右揭犯罪事實所載換取登機證交與被告庚○○協
    助大陸地區人民過境至美國，並因此獲利二萬元之事實，惟均辯稱：不知這樣是
    犯罪行為云云；被告甲○雖不否認其有因此獲利美金一千元，惟矢口否認涉有右
    揭犯行，辯稱：其是被李文菁騙的，當天李文菁是要其幫忙至機場買免稅菸酒，
    其不知是要幫大陸人偷渡云云。經查：右揭時地犯罪事實，業經證人即大陸地區
    人民陳欽、王楓、曹金統及鄭賽月等人於警詢中證述渠等取得前開登機證之情節
    屬實，並有被告乙○○、庚○○、丁○○、林叔賢、沈榮興、甲○、陳央得、張
    黃秀英之護照申請書影本八份，甲○、丙○○、己○○之護照影本三紙，林叔賢
    之遺失護照（註銷）檔查詢乙份、華航ＣＩ００６班機臺灣飛美國洛杉磯之機票
    影本乙份，華航櫃臺九十年一月三日、一月十日報到劃位記錄各乙份，長榮航空
    九十年一月六日臺北至美國洛杉磯之長榮ＢＲ００１２班機之艙單乙份、署名「
    ＳＨＩＨＨＳＵＡＮＬＮ」、「ＷＵＣＨＩＡＣＨＩＡ」、「ＨＯＷＡＮＣＨＩ
    」、「ＳＨＩＨＭＯＫＡＩ」、「ＷＡＮＧＣＨＵＡＮ」、「ＳＨＥＥＮＮＡＮ
    ＹＩＨ」之登機證六紙，被告丁○○、乙○○、丙○○、己○○、戊○○、甲○
    六人之旅客入出境記錄查詢（或國人入出境端末查詢報表）各乙紙、證照查驗隊
    外僑組九十年一月三日中華民國護照鑑識報告二份、變造之署名「申楠義」、「
    汪鵑」之中華民國護照影本各乙紙在卷可稽，復有變造之中華民國護照二本（九
    十年度保管字第二八九四號）等扣案足憑，被告七人之前開自白核與事實相符，
    應可採信。另按不得因不知法律而免除刑事責任，刑法第十六條前段亦定有明文
    ，是以被告七人前開所辯，顯屬事後卸責之詞，乃不予採信。從而，本件事證明
    確，被告七人之犯行均堪認定，均應予依法論科。
二、查被告行為後，原刑法第四十一條易科罰金之規定，業於九十年一月四日經立法
    院三讀修正通過，嗣於同年月十日經總統公布施行在案，依修正後刑法第四十一
    條第一項前段規定，犯最重本刑為「五」年以下有期徒刑以下刑之罪，而受六月
    以下有期徒刑或拘役之宣告，因身體、教育、職業、家庭之關係或其他正當理由
    ，執行顯有困難，得以一元以上三元以下折算一日，易科罰金。經與修正前舊法
    相較，以新法之規定較有利於被告，按諸刑法第二條第一項前段之規定，自應適
    用修正後刑法第四十一條有關易科罰金之規定，合先敘明。
三、核被告庚○○所為，係犯入出國及移民法第五十三條第一項之在機場以交付證件
    利用航空器運送非運送契約應載之人至他國既遂罪及同條第二項之未遂罪；被告
    丙○○、己○○二人所為，係犯入出國及移民法第五十三條第一項之在機場以交
    付證件利用航空器運送非運送契約應載之人至他國罪既遂；被告丁○○、乙○○
    、戊○○、甲○四人所為，係犯入出國及移民法第五十三條第一項、第二項之在
    機場以交付證件利用航空器運送非運送契約應載之人至他國之未遂罪。被告丁○○、乙○○、庚○○、李文菁（未據起訴）、馮旭詮（另案審結）、「威威」、
    「ＰＥＴＥＲ」等七人間；被告丙○○、己○○、庚○○、李文菁、馮旭詮、「
    威威」、「ＰＥＴＥＲ」等七人間及被告甲○、戊○○、庚○○、李文菁、馮旭
    詮、「威威」、「ＰＥＴＥＲ」等七人間，就上開犯行均各有犯意聯絡及行為分
    擔，均各為共同正犯。被告庚○○先後多次既遂、未遂犯行，時間緊接，犯罪構
    成要件相同，顯係基於概括犯意反覆為之，為連續犯，應論以一在機場以交付證
    件利用航空器運送非運送契約應載之人至他國既遂罪，並依刑法第五十六條之規
    定加重其刑至二分之一。被告丁○○、乙○○、甲○、戊○○等四人已著手於犯
    罪行為之實施，而未至於使大陸地區人民陳欽、王楓、曹金統、鄭賽月等非運送
    契約所應運送之四人出境至美國之結果，為未遂犯，應依刑法第二十六條前段之
    規定減輕其刑。爰審酌被告七人為貪圖小利，致遭人蛇集團利用而成為犯罪工具
    ，明知渠等於右揭時地並未實際出境，而仍以分工方式，交付所取得之登機證，
    協助非運送契約所載之人前往美國，助長偷渡歪風，紊亂國際間管制入出境秩序
    ，所生危害及犯罪後均坦承不諱之態度等一切情狀，各量處如主文所示之刑，並
    就所宣告之有期徒刑及拘役，均分別諭知易科罰金之折算標準。另被告丁○○、
    乙○○、戊○○、甲○、丙○○、己○○六人前均未受過有期徒刑以上刑之宣告
    ，有臺灣高等法院被告全國前案紀錄表各乙份在卷可憑，則被告丁○○、乙○○
    、戊○○、甲○、丙○○、己○○六人因一時過失誤罹刑章，犯後已坦承犯行，
    深具悔意，經此刑之宣告後，應知警惕，當無再犯之虞，本院認以暫不執行刑罰
    為適當，爰均併宣告緩刑二年，以勵自新。
三、本件被告等七人所取得之登機證共六紙，雖係供犯罪所用之物，惟均經被告庚○○轉交馮旭詮、「ＰＥＴＥＲ」夾帶出境至過境室，再轉交與前開大陸地區人民
    收執，已非被告七人所有之物，爰不予以沒收。扣案變造護照，並非被告等人所
    變造，該護照上之照片二張，亦非被告等人所有之物，依法亦不得沒收，均附此
    敘明之。
據上論斷，應依刑事訴訟法第二百九十九條第一項前段，入出國及移民法第五十三條
第二項、第一項，刑法第二條第一項前段、第十一條前段、第二十八條、第五十六條
、第二十六條，修正後刑法第四十一條第一項前段，罰金罰鍰提高標準條例第二條，
判決如主文。
本案經檢察官王以文到庭執行職務。
中      華      民      國      九十一    年      七      月    十五    日
                                臺灣桃園地方法院刑事第一庭
                                審判長法  官  吳  爭  奇
                                      法  官  范  明  達
                                      法  官  胡  芷  瑜
右正本證明與原本無異。
如不服本判決，應於送達後十日內，向本院提出上訴狀。
                                      書記官  劉  晨  輝
中      華      民      國      九十一    年      七      月    十九    日
附錄本案論罪科刑法條：
入出國及移民法第五十三條第一項、第二項
在機場港口以交換、交付證件或其他非法方法、利用航空器、船舶或其他運輸工具運
送非運送契約應載之人至他國者，處三年以下有期徒刑、拘役或科或併科新台幣一百
萬元以下罰金。
前項之未遂犯罰之。
